【裁判字號】    98,上訴,4315
【裁判日期】    990121
【裁判案由】    毒品危害防制條例
【裁判全文】
臺灣高等法院刑事判決                98年度上訴字第4315號
上  訴  人  臺灣桃園地方法院檢察署檢察官
被      告  甲○○
                    （現另案於臺灣雲林監獄執行中）
指定辯護人  本院公設辯護人周君穎
上列上訴人因被告違反毒品危害防制條例案件，不服臺灣桃園地
方法院98年度訴字第469號，中華民國98年9月17日第一審判決（
起訴案號：臺灣桃園地方法院檢察署97年度偵緝字第1041號），
提起上訴，本院判決如下：
    主  文
上訴駁回。
    理  由
壹、程序部分：
一、按被告以外之人於審判外之陳述，雖不符前4條之規定，而
    經當事人於審判程序同意作為證據，法院審酌該言詞陳述或
    書面陳述作成時之情況，認為適當者，亦得為證據；當事人
    、代理人或辯護人於法院調查證據時，知有第159 條第1項
    不得為證據之情形，而未於言詞辯論終結前聲明異議者，視
    為有前項之同意，刑事訴訟法第159條之5就此定有明文。而
    本案所引用之供述證據，經本院依法踐行調查證據程序，公
    訴人、被告及辯護人均不爭執各該供述證據之證據能力，且
    迄本院言詞辯論終結前未就供述證據之證據能力聲明異議，
    又查無依法應排除其證據能力之情形，是後述所引用供述證
    據之證據能力均無疑義，依法自有證據能力，均得作為本案
    證據，先予敘明。
二、卷附之門號0000000000號行動電話之申辦資料、車號8U-1
    216號自用小客車車籍資料、扣案毒品照片等物（見94年度
    偵緝字第999號卷第37頁、93年度偵字第5596號卷第41 頁、
    96年度偵字第6458號卷第36頁），均與本案具有自然關聯性
    ，復屬書證、物證性質，且查無事證足認有違背法定程式或
    經偽造、變造所取得之情事，況公訴人、被告及辯護人對此
    部分之證據能力亦不爭執，是堪認均有證據能力。
三、又本件扣案之毒品、紙提袋、塑膠袋，均係經偵辦員警依法
    定程式合法搜取扣得，是以上開各物證均非供述證據，殊無
    傳聞證據排除法則之適用，復無證據證明係公務員違背法定
    程式或經偽造、變造所取得，是認前揭扣案物，亦有證據能
    力。
四、內政部警政署刑事警察局93年9月14日刑鑑字第09301472 22
    號鑑驗通知書1份（見93年度偵字第5596號卷第97頁），係
    該局依檢察機關概括授權執行鑑定職務所出具之書面鑑定報
    告，依刑事訴訟法第208條第1項規定無須準用鑑定人具結之
    規定，且屬同法第159條第1項之法律另有規定之傳聞例外，
    自得作為證據。
五、卷附之臺灣高雄地方法院檢察署93年1月12日雄檢楠監玉字
    第20號通訊監察書及譯文資料，公訴人、被告及辯護人均不
    爭執證據之證據能力，且迄本院言詞辯論終結前亦未就該證
    據之證據能力聲明異議，又按司法警察機關於合乎通訊保障
    及監察法第5條第1項所規定之要件，偵查中向檢察官提出聲
    請，經由檢察官核發通訊監察書後，即得實施通訊監察，修
    正前通訊保障及監察法第5條定有明文。查同案被告李佳保
    因另涉嫌毒品危害防制條例第4條第1項等最低本刑三年以上
    有期徒刑之罪，故其所使用之0000 000000號門號自93年1月
    12日起至同年2月10日，經臺灣高雄地方法院檢察署（下稱
    高雄地檢署）以非實施通訊監察難以蒐證為由，依職權核發
    93年1月12日雄檢楠監玉字第20號通訊監察書，執行機關為
    內政部警政署刑事警察局（下稱刑警局），監察方法為「電
    信監錄、來話追蹤、現譯」，有上開通訊監察書在卷可稽（
    見94年度偵緝字第99 9號卷第35頁），經核其核發通訊監察
    書並無違誤之處。另按之通訊保障及監察法第13條所定監察
    通訊之方法，並不限於錄音方式，故監聽人員自得以監聽方
    式，將監聽所得資料，以現譯方式記錄之。又卷附之譯文資
    料（見94年度偵緝字第999號卷第36頁）雖係證人即海巡署
    高雄機動查緝隊查緝員何泰良將現譯之通話內容再加以整理
    而成，屬被告以外之人之監聽人員，於審判外將監聽所得資
    料以現譯方式整理後予以紀錄而得，屬傳聞證據，且93年2
    月1日之通話內容已被覆蓋，未及錄音，致無法提出錄音帶
    以供勘驗是否與現譯譯文相符，然監聽現譯譯文係高雄地檢
    署依職權核發通訊監察書後，由海巡署高雄市機動查緝隊現
    譯人員楊銘凱將其在台北刑事警察局通訊監察中心所監聽到
    之內容，依現譯方式紀錄，自具合法性。再者，現譯人員楊
    銘凱因監聽得知被告李佳保打電話給「小禎」，已經比較慢
    了，巴士已經快到桃園了，現譯人員楊銘凱遂趕緊通知查緝
    員何泰良，由其聯絡桃園機動隊前往查緝，此亦據證人即查
    緝員何泰良於臺灣桃園地方法院95年度訴字第2387號案件到
    庭證述明確（見臺灣桃園地方法院95年度訴字第2387號卷第
    第35頁），顯見現譯人員在監聽當時又需負責與待命之查緝
    人員聯絡之忙錄與急迫性，是現譯人員在人力不足及業務繁
    重之情形下，將監聽所得內容採簡譯方式紀錄，自有其必要
    性、適當性及可信性，又卷附經查緝員何泰良依證人楊銘凱
    之現譯譯文再次整理所得之譯文資料（見94年度偵緝字第
    999號卷第36頁），經核與現譯譯文（見臺灣桃園地方法院
    95年度訴字第2387號卷第57頁反面至58頁）相符，且無證據
    證明係公務員違背法定程式或經偽造、變造所取得，則該監
    聽譯文依據刑事訴訟法第159條之5規定，即有證據能力。
貳、實體部分：
一、公訴意旨略以：被告甲○○與李佳保、廖尹禎（李佳保、廖
    尹禎業經本院以98年度上更(二)字第210號、97年度上訴字
    第4301號判決有罪確定）均明知甲基安非他命係政府依毒品
    危害防制條例公告管制之第二級毒品，不得非法持有、運輸
    ，詎被告甲○○與李佳保共同基於運輸第二級毒品甲基安非
    他命之犯意聯絡，於民國93年2月1日凌晨0時39分許，由李
    佳保使用0000000000號行動電話門號發送關於甲基安非他命
    品質之簡訊至廖尹禎所使用0000000000門號，又於同日凌晨
    1 時7分傳送星期一中午12點時會再打電話聯繫之簡訊予廖
    尹禎，當日上午即由李佳保在高雄地區將淨重978.37公克之
    毒品甲基安非他命持往「空軍一號」巴士站託運，利用不知
    情「空軍一號」巴士司機載運乘客前往桃園地區時，一併將
    上開毒品運輸至桃園地區，李佳保完成託運後，於同日中午
    12 時許，以電話告知廖尹禎巴士司機之電話號碼及空軍一
    號桃園地區巴士站之電話號碼，被告甲○○亦於得知該批毒
    品即將送至桃園地區後，於同日下午3時許，委請不知情之
    范宛君（業經檢察官為不起訴處分確定）陪同廖尹禎前往領
    取該批毒品，迨同日下午5時30分許，廖尹禎即基於幫助之
    意思，駕駛被告甲○○提供之車牌8U─1216號自用小客車，
    搭載范宛君前往桃園縣蘆竹鄉○○路○段372號「空軍一號」
    南崁巴士站，利用不知情之范宛君下車提領上開毒品，廖尹
    禎則在車內等待。嗣因李佳保前已因毒品案件，遭司法警察
    監聽而為警獲悉此事，旋為警當場查獲，並扣得由紙提袋、
    塑膠袋包裝之毒品甲基安非他命1大包（甲基安非他命含袋
    毛重1012.17公克，甲基安非他命淨重978.37公克，取樣
    0.09公克鑑驗用罄，驗餘淨重978.28公克，甲基安非他命純
    度約82.6%）。因認被告甲○○涉犯毒品危害防制條例第4條
    第2項之運輸第二級毒品罪嫌。
二、檢察官上訴意旨略以：（一）證人范宛君於警詢、偵查中及
    法院審理時均證稱是綽號「阿不及」或被告甲○○打電話將
    其叫醒而要求其與廖尹禎前去領取包裹，前後證詞一致，具
    有可信之特別情況，何以原審不予採信，原審違反證據法則
    。（二）又證人范宛君於臺灣桃園地方法院95年度訴字第
    2387 號證稱：當天是甲○○打電話過來，叫我陪廖尹禎去
    領包裹，甲○○說他沒有空，而廖尹禎事前就知道要去南崁
    領包裹之事，而綽號「阿不及」之人就是指甲○○，車牌8U
    ─1216號休旅車也是甲○○的，我交保後，甲○○還有他朋
    友有到我們住處來，甲○○要我敘述當時在偵查中回答的內
    容，還問我在警局時有沒有講到他等語（臺灣桃園地方法院
    95年度訴字第2387 號卷第173至184頁），衡之范宛君為警
    初詢時，僅稱是「阿不及」打電話叫我陪廖尹禎去領包裹，
    隨即再為警詢問時，則指認「阿不及」為名為許文雄之人，
    遭通緝被查獲後之警詢中坦稱：我交保後，綽號「阿不及」
    的甲○○帶另兩名不知名男子到桃園廖尹禎家找我，很兇警
    告我，叫我不要把他講出來，並教我再被傳訊時，要如何講
    ，替他脫罪等語（93度偵緝字第999號卷第17頁），而廖尹
    禎於警詢、偵查中均坦言：是甲○○要我去領包裹的，李佳
    保與甲○○是朋友等情（95年度偵緝字第1099號卷第24、31
    至33頁），再參諸廖尹禎當日所駕駛之車輛，係甲○○所使
    用之車牌8U ─1216號自用小客車等情，足認甲○○與李佳
    保有共同運輸第二級毒品之犯意聯絡，推由李佳保從高雄託
    運。否則，何以廖尹禎當日所駕駛之車輛，係甲○○所使用
    之車牌8U─1216號自用小客車，何以甲○○當日亦知情李佳
    保從高雄運輸毒品到桃園而要求范宛君與廖尹禎駕駛甲○○
    所使用之車牌8U ─1216號自用小客車共同前往領取毒品，
    原審判決對明顯之客觀證據，視而不見，又缺證據與證據關
    連性連貫後認定事實之基礎，認定被告無罪，其判決未妥，
    至為明顯，請將原判決撤銷，更為適當合法之判決等語。
三、公訴意旨及上訴意旨認被告涉有上開罪嫌，無非以：證人李
    佳保、廖尹禎、范宛君、何泰良、楊銘凱之證述；門號
    0000000000 號行動電話之申辦資料、車號8U-1216號自用小
    客車車籍資料、扣案毒品照片；內政部警政署刑事警察局93
    年9月14日刑鑑字第0930147222號鑑驗通知書1份；高雄地檢
    署93年1 月12日雄檢楠監玉字第20號通訊監察書、譯文；扣
    案之甲基安非他命、紙提袋及塑膠袋等物為其主要依據。而
    被告甲○○固坦承於上揭時、地，將其所有之車號8U-1216
    號自用小客車借予廖尹禎使用之事實，惟堅詞否認有何運輸
    第二級毒品之犯行，辯稱：伊並不認識李佳保，與廖尹禎只
    是普通朋友，案發當天廖尹禎將車開來伊任職的汽車百貨保
    養、修理，並向伊借車使用，伊並不知道廖尹禎、李佳保運
    輸毒品的事等語。
四、按犯罪事實應依證據認定之，無證據不得認定犯罪事實，不
    能證明被告犯罪者，應諭知無罪之判決，刑事訴訟法第154
    條第2 項、第301 條第1 項分別定有明文。又犯罪事實之認
    定，應憑證據，如未能發現相當證據，或證據不足以證明，
    自不能以推測或擬制之方法，作為裁判基礎，最高法院40年
    台上字第86號判例著有明文；且認定犯罪事實所憑之證據，
    雖不以直接證據為限，間接證據亦包括在內，然而無論直接
    證據或間接證據，其為訴訟上之證明，須於通常一般之人均
    不致有所懷疑，而得確信其為真實之程度者，始得據為有罪
    之認定，倘其證明尚未達到此一程度，而有合理之懷疑存在
    而無從使事實審法院得有罪之確信時，即應由法院為諭知被
    告無罪之判決，最高法院76年台上字第4986號判例亦著有明
    文。再檢察官對於起訴之犯罪事實，仍應負提出證據及說服
    之實質舉證責任，倘其所提出之證據，不足為被告有罪之積
    極證明，或其指出證明之方法，無從說服法院以形成被告有
    罪之心證，基於無罪推定之原則，自應為被告無罪判決之諭
    知，有最高法院92年度台上字第128 號判例可參。
五、查李佳保於93年2月1日上午零時39分許，使用門號000000
    0000號行動電話發送簡訊，告知廖尹禎有關甲基安非他命外
    觀、效力之暗語；又於同日上午1時7分，傳送「星期一中午
    12點時會再打電話聯繫」之簡訊予廖尹禎。嗣李佳保於當日
    上午即在高雄地區，將淨重978.37公克之甲基安非他命持往
    「空軍一號」巴士站託運，利用不知情巴士司機，載運乘客
    前往桃園地區時，一併將上開毒品運輸至桃園地區。李佳保
    完成託運後，即於同日中午12時許，以電話告知廖尹禎有關
    巴士司機之電話號碼及該巴士在桃園地區車站之電話號碼。
    迨同日下午5時30分許，廖尹禎即駕駛被告甲○○所有之車
    號8U-1216號自用小客車，搭載范宛君前往桃園縣蘆竹鄉○
    ○路○段372號「空軍一號」南崁巴士站，由范宛君下車提領
    上開毒品，廖尹禎則在車內等待。嗣因李佳保前已因毒品案
    件，遭司法警察監聽而為警獲悉，通知行政院海岸巡防署（
    下稱海巡署）海岸巡防總局（下稱巡總局）北部地方巡防局
    （下稱北巡局）桃園機動查緝隊會同桃園縣政府警察局大溪
    分局圳頂派出所警員前往查緝，而當場查獲，並扣得由紙提
    袋、塑膠袋包裝之第二級毒品甲基安非他命一大包（甲基安
    非他命含袋毛重1012.17公克，甲基安非他命淨重978. 37公
    克，取樣0.09公克鑑驗用罄，驗餘淨重978.28公克，甲基安
    非他命純度約82.6%）等情，為被告所不爭執，並經證人李
    佳保、廖尹禎於原審審理時（見原審卷第58至66頁、第114
    至117頁），證人何泰良、楊銘凱於臺灣桃園地方法院95年
    度訴字第2387號案件審理時（見臺灣桃園當方法院95年度訴
    字第2387號卷第33至47頁、第52至56頁）均證述明確，復有
    門號0000000000號行動電話之申辦資料、車號8U-1216號自
    用小客車車籍資料、扣案毒品照片、內政部警政署刑事警察
    局93年9月14日刑鑑字第0930147222號鑑驗通知書1份、高雄
    地檢署93年1月12日雄檢楠監玉字第20號通訊監察書、譯文
    在卷可稽（見94年度偵緝字第999號卷第35至37頁、93年度
    偵字第5596號卷第41頁、第97頁、96年度偵字第6458號卷第
    36頁）及扣案之第二級毒品甲基安非他命、紙提袋、塑膠袋
    為憑，堪信為真實。惟本件被告甲○○是否有公訴人所指上
    開共同運輸第二級毒品之犯行，所應審究者厥為：被告甲○
    ○就另案被告李佳保所犯上開運輸第二級毒品罪部分，是否
    事先即已知悉而與另案被告李佳保具有犯意之聯絡。經查：
（一）公訴人認被告甲○○涉有本件之犯行，無非係以證人范宛
      君於93年2 月2 日、94年11月8 日警詢時供述：查獲之包
      裹是綽號「阿不及」的男子於93年2 月1 日下午3 時許打
      電話叫伊陪伊乾姊姊廖尹禎去領取的，而「阿不及」就是
      被告甲○○，伊於93年2 月17日警詢時沒有指認甲○○即
      為「阿不及」，是因為伊交保後甲○○曾帶2 個人到廖尹
      禎家找伊，很兇地警告伊叫伊不要把甲○○講出來，並教
      伊再被傳訊時要如何講，替甲○○脫罪等語（見96年度偵
      字第6458號卷第15至19頁、第22至24頁）；於95年8 月10
      日檢察官訊問時供述：案發當天是廖尹禎與伊綽號「阿不
      及」的朋友叫伊去南崁空軍一號巴士站領取包裹，伊當時
      跟廖尹禎住在桃園市○○路，當天伊在睡覺，廖尹禎把伊
      叫醒後，就說要去領包裹，接著就開車載伊到巴士站，叫
      伊直接向櫃臺領包裹，在伊領包裹前並沒有聽過廖尹禎提
      過要去領包裹的事等語（見94年度偵緝字第999 號卷第62
      至63頁）。及另於臺灣桃園地方法院95年度訴字第2387號
      案件96年4月27日審理時結證述：案發當天中午伊睡覺前
      ，廖尹禎就有先告訴伊要伊陪同去領包裹的事，後來伊在
      睡覺，甲○○打電話至廖尹禎的行動電話將伊叫醒，伊便
      接聽電話，甲○○要伊與廖尹禎去領收件人為「陳小姐」
      的包裹，伊就跟廖尹禎說甲○○要伊等2人去領包裹，廖
      尹禎在旁有聽到，所以伊等就一起去，廖尹禎在當天中午
      伊睡覺前，就有先告訴伊要去領包裹，要伊陪廖尹禎去等
      語（見臺灣桃園地方法院95年度訴字第2387號卷第23頁反
      面至30頁）為其主要依據。惟細譯證人范宛君上開供、證
      述之內容，其對於領取包裹前廖尹禎是否即向其提過要去
      領包裹的事及其究係因被告甲○○撥打廖尹禎之行動電話
      將其叫醒而要求其與廖尹禎前去領取包裹或係因廖尹禎將
      其叫醒而請其陪同前往領取包裹等情，前後供述顯有矛盾
      之處，且此矛盾之陳述，實與被告甲○○是否涉有本件犯
      行具有相當之重要性，是證人范宛君上開供、證述，自難
      遽信；且觀以證人廖尹禎於警詢、檢察官訊問及原審審理
      時均未提及案發當日被告甲○○曾撥打其行動電話告以前
      去領取包裹，而由證人范宛君接聽等情，甚至其於第一次
      警詢時係供述：案發當天下午3時許，被告甲○○到伊位
      於桃園市住處找伊，叫伊去南崁交流道空軍一號巴士站幫
      伊領一個包裹，伊就找范宛君陪伊一起去等語（見96年度
      偵字第6458號卷第26至28頁），亦與證人范宛君上開證述
      係接獲被告甲○○之電話一節未合，且公訴人亦未能舉證
      證明被告甲○○於案發當日確有撥打電話予廖尹禎、范宛
      君聯繫領取包裹之情事，自難遽以證人范宛君上開矛盾而
      無其他佐證以實其說之證詞，即採為對被告甲○○不利之
      認定。再參酌證人范宛君於北巡署桃園機動查緝隊93年2
      月17日偵訊筆錄中證稱：伊與甲○○大約見過5次面等語
      （見96年度偵字第6458號卷第18頁），顯見證人范宛君與
      被告甲○○並非熟識，則甲○○是否會撥打廖尹禎的行動
      電話，叫范宛君接聽電話，並要范宛君與廖尹禎去領收件
      人為「陳小姐」的包裹，亦與常情不符，是證人范宛君所
      言尚有疑義，尚難執以遽認被告有本件之犯行。
（二）又公訴人以另案被告廖尹禎於警詢、檢察官訊問、臺灣桃
      園地方法院95年度訴字第2387號案件訊問、準備程序時供
      述：案發當天下午3時許，被告甲○○到伊位於桃園市住
      處找伊，叫伊去南崁交流道空軍一號巴士站幫伊領一個包
      裹，伊就找范宛君陪伊一起去，伊等是開被告甲○○車號
      8U-1216號的車子去，到現場後伊就叫范宛君下去領包裹
      ，後來范宛君被攔下又有人來拉伊車門，伊嚇一跳就加速
      駕車離開，然後伊與甲○○聯絡詢問詳情，甲○○才說包
      裹裡面是安非他命，並說該批安非他命是向高雄李佳保購
      買的等語（見96年度偵字第6458號卷第26至28頁，95年度
      偵緝字第1099號卷第16至17頁、第31頁，96年度偵字第
      6458號卷第26至28頁，臺灣臺灣地方法院95年度訴字第
      2387號卷第2至3頁、第5頁反面）作為認定被告甲○○涉
      有上揭犯行之證據。然觀之證人廖尹禎於95年9月13日第
      一次就本案接受檢察官訊問時一開始係供述：扣案的包裹
      確實是李佳保的，是李佳保叫伊去領的，伊不知道毒品是
      否為被告甲○○的等語（見95年度偵緝字第1099號卷第15
      至16頁），而係於檢察官提示范宛君之訊問筆錄後始供述
      ：扣案的毒品是甲○○的，因為甲○○不認識李佳保，所
      以李佳保都是打電話跟伊聯絡，並叫伊去拿貨等語（見95
      年度偵緝字第1099 號卷第16至17頁），復經檢察官再次
      與廖尹禎確認「毒品到底是你跟李買或是你跟李運來桃園
      要賣給別人？」，廖尹禎則反覆其詞供述：「我沒有那麼
      多錢，所以我就介紹郭給李認識（以下不答），（又改口
      ）沒有啦，東西是我的。」等語（見95年度偵緝字第1099
      號卷第17頁），則證人廖尹禎該次檢察官訊問時之真意究
      竟為何，尚無法遽認；再者，證人廖尹禎於臺灣桃園地方
      法院95年度訴字第2387號案件審理時即翻異前詞供、證述
      ：本件是李佳保打電話給伊請伊去領包裹的，伊知道李佳
      保寄來的包裹內裝有安非他命，甲○○並沒有打電話要伊
      或范宛君去領包裹，李佳保也不認識甲○○，甲○○並不
      知道本件運輸安非他命的事實，案發當天中午伊將車子送
      到被告甲○○的保養廠保養，並向甲○○借用車號
      8U-1216號的車子，甲○○、李佳保均不知道伊是駕駛甲
      ○○的車子去領包裹等語（見臺灣桃園地方法院95年度訴
      字第2387號卷第37至44 頁）；且於96年8月10日檢察官訊
      問時亦結證述：伊領取的包裹並非甲○○要伊去領的，也
      不是甲○○的，是李佳保告訴伊是安非他命，並要伊去拿
      ，伊於警詢、檢察官訊問時是想將責任推給甲○○才會說
      毒品是甲○○請伊去領的等語（見96年度偵緝字第865號
      卷第93至94頁）；復於原審審理時亦結證證述：案發當天
      中午李佳保打電話給伊叫伊去領包裹，伊當時就知道包裹
      內是安非他命，被告甲○○並不知道伊與范宛君要去領包
      裹的事，伊於偵查中是因為害怕想把罪推給被告甲○○，
      所以才說毒品是甲○○的等語（見原審卷第58至66頁），
      則證人廖尹禎上開警詢、檢察官訊問及臺灣桃園地方法院
      95年度訴字第2387號案件訊問、準備程序時對被告甲○○
      不利之陳述是否可信，自屬有疑；而證人廖尹禎係於臺灣
      桃園地方法院95年度訴字第2387號案件96年2月2日審理時
      供認自身犯行後（見臺灣桃園地方法院95年度訴字第2387
      號卷第9頁），始為上開有利被告甲○○之供、證述，而
      證人廖尹禎既已供認其本身所涉犯行，無非希冀法院能夠
      從輕量刑，且證人廖尹禎後於96年8月10日檢察官訊問及
      原審審理時就被告甲○○所涉本案作證時，亦已知悉如其
      證述與先前檢察官訊問時結證述之內容不符時，其關於之
      前檢察官訊問具結後陳述之內容即有可能另涉犯刑法偽證
      、誣告之罪嫌，衡情倘其先前於檢察官訊問時之證述確實
      屬實，其自無必要為袒護被告甲○○而使其自身尚須另擔
      負偽證、誣告等罪責而延長其服刑之時間；且參以證人廖
      尹禎於96年8月10日檢察官訊問及原審審理時之證述，核
      與證人李佳保於臺灣桃園地方法院95年度訴字第2387 號
      案件中證述：伊不認識綽號「阿不及」、「PULO」的人，
      也不認識被告甲○○，廖尹禎也沒有介紹被告甲○○與伊
      認識，本件運輸毒品確實與被告甲○○無關，是伊打電話
      請廖尹禎幫忙拿，伊也不知道廖尹禎為何會開被告甲○○
      的車等語（見臺灣桃園地方法院95年度訴字第2387號卷第
      46頁、第66頁反面；臺灣高等法院96年度上訴字第4301號
      卷第12 頁反面、第13頁；原審卷第106至107頁）及於原
      審審理時結證述：本件確實是伊指示廖尹禎去領取包裹，
      伊並不知道范宛君會一起去，也不知道廖尹禎是開何人的
      車去領，伊並不認識被告甲○○，也沒有跟被告甲○○見
      過面或以電話、書信等方式聯絡過，且本件運輸毒品的事
      伊並未與被告有任何聯繫等語相符（見原審卷第114至117
      頁），且觀之高雄地檢署93年1月12日雄檢楠監玉字第20
      號通訊監察書、譯文之內容（見94年度偵緝字第999號卷
      第35至37頁、93年度偵字第5596號卷第41頁、第97頁、96
      年度偵字第6458號卷第36頁），亦僅有李佳保與廖尹禎之
      通聯紀錄，且其內容亦經李佳保、廖尹禎證述明確，是認
      證人廖尹禎於96年8月10日檢察官訊問及原審審理時之證
      述內容，應較為可信，況公訴人亦未能舉證證明被告甲○
      ○與李佳保事先即已認識，並於案發當時確有與廖尹禎、
      范宛君、李佳保等人就本件犯行有何聯繫之情事，是難逕
      以證人廖尹禎於警詢、檢察官訊問、臺灣桃園地方法院95
      年度訴字第2387號案件訊問、準備程序時之供述，逕採為
      對被告甲○○不利之認定。
（三）另證人廖尹禎案發當天係駕駛被告甲○○所有之車號8U-1
      216 號自用小客車前去領取藏放扣案之第二級毒品甲基安
      非他命之包裹等情，雖為被告甲○○所不爭執，並經證人
      廖尹禎於警詢、檢察官訊問及原審審理時證述明確，復有
      車號8U-1216號自用小客車車籍資料在卷可稽，而堪認定
      。惟被告甲○○係供述：案發當天廖尹禎將車開來伊任職
      的汽車百貨保養、修理，並向伊借車使用，伊並不知道廖
      尹禎、李佳保運輸毒品的事等語，核與證人廖尹禎於原審
      審理時證述：當天伊將車子送到被告公司保養，並向被告
      借車前去巴士站領包裹，伊向被告借車時，並沒有告訴被
      告甲○○為何要借車等語相符（見原審卷第60頁反面至61
      頁），且公訴人亦未能舉證證明被告甲○○將其所有之上
      開車輛借予證人廖尹禎時，即已知悉證人廖尹禎欲駕駛上
      開車輛領取藏放第二級毒品甲基安非他命之包裹，是尚難
      僅以證人廖尹禎係駕駛被告甲○○所有之上開車輛前往領
      取扣案之毒品，即逕以推認被告甲○○參與本件運輸第二
      級毒品之犯行。
（四）至於公訴人提出之證人何泰良、楊銘凱於檢察官訊問時之
      證述、門號0000000000號行動電話之申辦資料、高雄地檢
      署93年1 月12日雄檢楠監玉字第20號通訊監察書、譯文等
      物，僅足以證明李佳保與廖尹禎曾就本件運輸第二級毒品
      有所聯繫而已；而扣案之甲基安非他命、紙提袋及塑膠袋
      等物、扣案毒品照片及內政部警政署刑事警察局93年9 月
      14日刑鑑字第0930147222號鑑驗通知書1 份，亦僅足以證
      明本件運輸之物品確屬第二級毒品甲基安非他命而已，均
      尚無法遽以推認被告甲○○確有參與本件運輸第二級毒品
      之犯行。
六、原審以檢察官所舉之證據與所指出之證明方法尚未足使法院
    確信被告有運輸毒品之犯行，復查無其他積極確切證據足證
    被告犯罪，而為被告無罪之諭知，並無不合。檢察官執前詞
    提起上訴，並無理由，應予駁回。
據上論斷，應依刑事訴訟法第368條，判決如主文。
本案經檢察官周誠南到庭執行職務。
中    華    民    國    99    年    1     月    21    日
                  刑事第三庭審判長法  官   陳博志
                                  法  官   許文章
                                  法  官   陳德民
以上正本證明與原本無異。
如不服本判決，應於收受送達後十日內向本院提出上訴書狀，其
未敘述上訴之理由者並得於提起上訴後十日內向本院補提理由書
（均須按他造當事人之人數附繕本）「切勿逕送上級法院」。
                                  書記官   高麗雯
中    華    民    國    99    年    1     月    22    日


司法院資訊處製作；財團法人民間司法改革基金會備份。
